【裁判字號】    99,易,2725
【裁判日期】    991118
【裁判案由】    恐嚇取財等
【裁判全文】
臺灣板橋地方法院刑事判決              99年度易字第2725號
公  訴  人  臺灣板橋地方法院檢察署檢察官
被      告  乙○○
上列被告因恐嚇取財等案件，經檢察官提起公訴（99年度偵字第
24482 號）因被告於準備程序中為有罪之陳述，經本院合議庭裁
定改以簡式審判程序審理，判決如下：
    主  文
乙○○竊盜，累犯，處有期徒刑參月，如易科罰金，以新臺幣壹
仟元折算壹日；又意圖為自己不法之所有，以恐嚇使人將本人之
物交付未遂，累犯，處有期徒刑陸月，如易科罰金，以新臺幣壹
仟元折算壹日，扣案之摺疊刀壹把沒收。應執行有期徒刑捌月，
如易科罰金，以新臺幣壹仟元折算壹日，扣案之摺疊刀壹把沒收
。
    事  實
一、乙○○前因恐嚇、公共危險、竊盜及侵占等案件，經法院分
    別論罪科刑，並由臺灣臺中地方法院以94年度聲字第1856號
    裁定定其應執行刑為有期徒刑2 年2 月確定，於民國95年4
    月28日縮短刑期假釋出監，刑期至95年5 月13日屆滿，其假
    釋未經撤銷，以已執行論。復於96年間，因4 度犯竊盜案件
    ，經本院分別判處罪刑後，以97年度聲字第326 號裁定定應
    執行有期徒刑2 年4 月確定，於99年6 月30日縮短刑期執行
    完畢。詎其猶不知悔改，意圖為自己不法之所有，於99年9
    月1 日凌晨某時許，於臺北縣新莊市○○路○ 段107 號前，
    以自備機車鑰匙（未扣案）插入電門發動車輛之方式，竊取
    登記在華豐美術印刷廠名下，由丙○○保管使用而停放於該
    處之GGS-899 號普通重型機車，得手後旋即逃離，迄於99
    年9 月5 日深夜11時許，因汽油耗盡，即將該機車棄置於臺
    北縣板橋市大漢橋旁。又意圖為自己不法之所有，於99年9
    月5 日上午8 時40分許，在臺北縣中和市○○路35巷6 號前
    ，以佯裝尋友按公寓電鈴，適甲○○獨自一人欲開啟大門入
    內，乙○○趁機先進入樓梯間，俟甲○○進入樓梯間後，隨
    即將門關上，並以左手按住甲○○脖子，右手持摺疊刀在其
    眼前約10公分處，恫稱：「阿婆你有沒有錢？」、「我要錢
    」等語，恐嚇甲○○交付身上財物，惟甲○○答以身上沒錢
    ，其亦需要錢，乙○○即轉身離開，甲○○順勢將乙○○推
    出門外並關上大門而未遂，乙○○即騎乘上開機車逃逸。嗣
    丙○○、甲○○報警處理，警方先於同月6 日14時30分許，
    在臺北縣板橋市○○路○ 段247 號旁巷口尋獲上開機車，嗣
    於同日17時30分許循線在臺北縣中和市○○路○ 段45巷口查
    獲乙○○，並在其身上扣得前述摺疊刀1 把，而查悉上情。
二、案經臺北縣政府警察局中和第一分局移送臺灣板橋地方法院
    檢察署檢察官偵查起訴。
    理  由
壹、程序事項
    本件被告乙○○所犯者非為死刑、無期徒刑、最輕本刑為3
    年以上有期徒刑之罪或高等法院管轄第一審案件，其於準備
    程序進行中，先就被訴事實為有罪之陳述，經告知其簡式審
    判程序之旨，並聽取公訴人、被告之意見後，本院業已依刑
    事訴訟法第273 條之1 第1 項之規定，裁定由受命法官獨任
    以簡式審判程序進行本案之審理。是依刑事訴訟法第273 條
    之2 之規定，本件之證據調查，即不受同法第159 條第1 項
    、第161 條之2 、第161 條之3 、第163 條之1 及第164 條
    至第170 條規定之限制。
貳、實體事項
一、上揭事實，業據被告於本院準備程序及審理時坦承在卷，核
    與證人即被害人丙○○、甲○○於警詢、偵查中指述之情節
    相符，並有被害人丙○○領回機車之贓物認領保管單1 紙、
    台北縣政府警察局車輛尋獲電腦輸入單1 紙、現場監視器翻
    拍照片暨路口監視器翻拍照片共7 張、復有被告所有之摺疊
    刀1 把扣案可證，足認被告自白確與事實相符，堪予採信。
    本案事證明確，被告犯行洵堪認定。
二、核被告所為，係犯刑法第320 條第1 項之竊盜罪及同法第
    346 第3 項、第1 項之恐嚇取財未遂罪。又被告有如事實欄
    所示之有期徒刑執行完畢情形，此有臺灣高等法院被告前案
    紀錄表在卷可稽，其受有期徒刑之執行完畢後，5 年內故意
    再犯
    本件有期徒刑以上之2 罪，皆為累犯，均應依刑法第47條第
    1 項加重其刑。又被告已著手恐嚇取財，惟未取得款項，為
    未遂犯，爰依刑法第25條第2 項之規定減輕其刑，並依法先
    加後減。被告前開所犯2 罪名間，其犯意各別，行為互殊，
    應分論併罰。
三、爰審酌被告素行非端，屢犯竊盜罪經法院論罪科刑，竟猶不
    知悔改，守法觀念淡薄，暨其犯罪動機、目的、手段，惟其
    均坦承犯行之犯後態度，公訴人就竊盜及恐嚇取財未遂部分
    ，具體求處有期徒刑3 月、6 月，實屬允當等一切情狀，分
    別量處如主文所示之刑，並均諭知易科罰金之折算標準，復
    定其應執行刑及諭知易科罰金之折算標準。扣案之摺疊刀1
    把，係被告所有供其犯本案恐嚇取財罪所用之物，業據被告
    於警詢、偵查及本院審理時供述綦詳，爰依刑法第38條第1
    項第2 款、第3 項之規定併予宣告沒收。至於被告持以竊取
    本案機車之鑰匙，僅係被告持有之物，無證據證明屬被告所
    有，且未扣案，又非違禁物，爰不併予宣告沒收，併此敘明
    。
四、據上論斷，應依刑事訴訟法第273 條之1 第1 項、第299 條
    第1 項前段，刑法第320 條第1 項、第346 條第3 項、第1
    項、第47條第1 項、第25條第2 項、第51條第5 款、第41條
    第1 項前段、第8 項、第38條第1 項第2 款、第3 項，刑法
    施行法第1 條之1 ，判決如主文。
本案經檢察官簡志祥到庭執行職務。
中    華    民    國    99    年    11    月    18    日
                  刑事第三庭法  官  陳伯厚
上列正本證明與原本無異。
如不服本判決，應於判決送達後10日內敘明上訴理由，向本院提
出上訴狀 (應附繕本) ，上訴於臺灣高等法院。其未敘述上訴理
由者，應於上訴期間屆滿後20日內向本院補提理由書「切勿逕送
上級法院」。
                            書記官  高建華
中    華    民    國    99    年    11    月    19    日
附錄論罪科刑法條全文：
中華民國刑法第320條
（普通竊盜罪、竊佔罪）
意圖為自己或第三人不法之所有，而竊取他人之動產者，為竊盜
罪，處5  年以下有期徒刑、拘役或 5 百元以下罰金。
意圖為自己或第三人不法之利益，而竊佔他人之不動產者，依前
項之規定處斷。
前二項之未遂犯罰之。
中華民國刑法第346條
（恐嚇取財得利罪）
意圖為自己或第三人不法之所有，以恐嚇使人將本人或第三人之
物交付者，處 6 月以上 5 年以下有期徒刑，得併科 1 千元以
下罰金。
以前項方法得財產上不法之利益，或使第三人得之者，亦同。
前二項之未遂犯罰之。

司法院資訊處製作；財團法人民間司法改革基金會備份。
